【裁判字號】    98,訴,772
【裁判日期】    981208
【裁判案由】    妨害自由等
【裁判全文】
臺灣苗栗地方法院刑事判決               98年度訴字第772號
公  訴  人  臺灣苗栗地方法院檢察署檢察官
被      告  丁○○
            戊○○
            甲○○
            丙○○
上列被告等因妨害自由等案件，經檢察官提起公訴（98年度偵字
126 號），被告等人於準備程序中就被訴事實為有罪之陳述，經
本院合議庭裁定由受命法官改依簡式審判程序獨任審理，並判決
如下：
    主    文
丁○○共同犯傷害罪，處拘役肆拾日，如易科罰金，以新臺幣壹
仟元折算壹日。又共同犯剝奪他人行動自由罪，處有期徒刑月
，如易科罰金，以新臺幣壹仟元折算壹日。緩刑年。
戊○○、甲○○、丙○○共同犯傷害罪，各處拘役肆拾日，如易
科罰金，均以新臺幣壹仟元折算壹日。又共同犯剝奪他人行動自
由罪，各處拘役伍拾玖日，如易科罰金，均以新臺幣壹仟元折算
壹日。各應執行拘役捌拾日，如易科罰金，均以新臺幣壹仟元折
算壹日。均緩刑貳年。
    犯罪事實及理由
一、犯罪事實：
    緣廖明甄之友人陳祈佑因生意須資金週轉，請廖明甄幫忙，
    廖明甄轉而請友人乙○○幫忙調現，乙○○乃於民國95 年4
    月20日，持廖明甄所有土地權狀，至丁○○位於苗栗縣竹南
    鎮港墘里13鄰塭仔頭13之5 號住處，向丁○○借得新臺幣（
    下同）45萬元；復於同年5 月15日又持陳祈佑土地所有權狀
    ，再向丁○○借得50萬元。上開借款45萬元部分嗣經清償完
    畢，惟50萬元部分則遲未償還，經丁○○多次催討，皆未克
    如願，且經由廖明甄之告知，始知廖明甄已將50萬元交付予
    乙○○，然乙○○並未轉交，廖明甄遂於97年8 月6 日下午
    2 時許，邀約丁○○及乙○○至苗栗縣頭份鎮○○路與建國
    路口之「麥當勞」速食店商討償還債務事宜。詎丁○○竟夥
    同戊○○、甲○○、丙○○共同基於傷害及剝奪行動自由之
    犯意聯絡，於97年8 月6 日下午2 時45分到達「麥當勞」速
    食店2 樓後，強拉乙○○下樓，並在該店前毆打乙○○，使
    之受有頭皮挫傷血腫、臉部及頸部多處紅腫等傷害，且將乙○○強行押進車牌號碼8023-KY 號休旅車，駛往苗栗縣頭份
    鎮永和山水庫上面涼亭旁，繼續逼討債務，嗣於同日下午3
    時40分許，折回苗栗縣頭份鎮○○○路萊爾富超商前時，警
    員據報前往處理，始查悉上情。
二、上開犯罪事實，業據被告丁○○、戊○○、甲○○、丙○○
    於本院審理時均為認罪之供述，並有證人即告訴人乙○○於
    警詢、偵查中指訴之情節大致相符，且經證人即在場目擊之
    巨筱玲、劉玉珠於偵查中證述明確。此外，並有財團法人為
    恭紀念醫院診斷證明書1 紙在卷可憑。從而，本件事證明確
    ，被告4 人上開犯行均堪以認定，應依法論科。
三、核被告丁○○、戊○○、甲○○、丙○○4 人所為，均係犯
    刑法第277 條第1 項之傷害罪及同法第302 條之剝奪他人行
    動自由罪。被告4 人間就上開犯行，有犯意聯絡與行為分擔
    ，均為共同正犯。又渠等所犯上開2 罪間，犯意各別，行為
    互殊，罪名相異，應予分論併罰。爰審酌被告丁○○不思以
    合法正當途徑處理他人間之債務糾紛，夥同戊○○、甲○○
    、丙○○以上開傷害、剝奪告訴人乙○○行動自由方式催討
    債務，行為實屬不該，亦影響社會秩序；被告戊○○、甲○○、丙○○未予深思，經他人邀同即對告訴人催討債務而共
    同為本案犯行，行為亦屬可議，惟係受邀參與，所犯情節較
    輕，兼衡酌被告4 人於本案參與之程度，渠等於本院審理時
    已坦承犯行，表示悔悟，並願賠償告訴人損害，因告訴人要
    求之賠償金額高達2 百萬元，致未能達成和解，渠等另自行
    向財團法人臺灣兒童暨家庭扶助基金會捐款12萬元，有該會
    出具之收據附卷可佐，顯見渠等頗具悔意，犯後態度良好等
    一切情狀，各量處如主文所示之刑，並均諭知易科罰金之折
    算標準，暨就被告戊○○、甲○○、丙○○部分定其應執行
    之刑併諭知易科罰金之折算標準。
四、末查，被告4 人5 年以內未曾因故意犯罪受有期徒刑以上刑
    之宣告，有臺灣高等法院被告前案紀錄表在卷可稽，素行尚
    佳，此次乃因債務問題無法獲得共識，一時失慮致罹刑典，
    而渠等前未有類似違犯之情形，且於本院審理中均坦承犯行
    ，態度尚稱良好，雖因和解金額相距懸殊而無法達成和解，
    然已自行向財團法人臺灣兒童暨家庭扶助基金會捐款12萬元
    ，足見渠等悔過之意，本院綜合前開情形，認被告4 人經此
    偵、審程序後，應知警惕，諒無再犯之虞，前開宣告之刑，
    以暫不執行為適當，就被告丁○○部分併予宣告緩刑3 年；
    被告戊○○、甲○○、丙○○部分則宣告緩刑2 年，以啟自
    新。
據上論斷，應依刑事訴訟法第273 條之1 第1 項、第299 條第1
項前段，刑法第28條、第277 條第1 項、第302 條第1 項、第41
條第1 項前段、第51條第6 款、第74條第1 項第1 款、第2 款，
刑法施行法第1 條之1 ，判決如主文。
本案經檢察官黃俊鳴到庭執行職務。
中    華    民    國    98    年    12    月    8     日
                  刑事第三庭    法  官  林佩儒
以上正本證明與原本無異。
如不服本判決應於收受判決後10日內向本院提出上訴書狀，並應
應敘述具體理由。其未敘述上訴理由者，應於上訴期間屆滿後20
日內向本院補提理由書(均須按他造當事人之人數附繕本)「切勿
逕送上級法院」。
                                書記官  陳玲君
中    華    民    國    98    年    12    月    8     日
附錄本案論罪科刑法條全文：
刑法第277條
傷害人之身體或健康者，處3 年以下有期徒刑、拘役或1,000 元
以下罰金。
犯前項之罪因而致人於死者，處無期徒刑或7 年以上有期徒刑，
致重傷者，處3 年以上10年以下有期徒刑。
刑法第302 條
私行拘禁或以其他非法方法，剝奪人之行動自由者，處5 年以下
有期徒刑、拘役或3 百元以下罰金。
因而致人於死者，處無期徒刑或7 年以上有期徒刑，致重傷者，
處3 年以上10年以下有期徒刑。
第一項之未遂犯罰之。

司法院資訊處製作；財團法人民間司法改革基金會備份。
